臺灣基隆地方法院基隆簡易庭民事判決
111年度基簡字第816號
原      告  游佳憲  



被      告  吳梓玄  


上列當事人間因詐欺等案件，原告提起刑事附帶民事訴訟，經本
院刑事庭以111年度附民字第52號裁定移送而來，本院於民國111
年10月21日言詞辯論終結，判決如下：
    主  文
被告應給付原告新臺幣壹拾柒萬玖仟元。
原告其餘之訴駁回。
訴訟費用由被告負擔百分之五十九，餘由原告負擔。
本判決第一項得假執行。但被告如以新臺幣壹拾柒萬玖仟元為原
告預供擔保，得免為假執行。
    事實及理由
一、原告起訴主張：
　　被告明知3790-ZB號自小客車（下稱系爭車輛）非其所有，
    其亦無向中古車商購買系爭車輛轉售之意，竟基於詐欺取財
    犯意，於民國109年5月初，向原告佯稱願以新臺幣（下同）
    210,000元代價出售該車，致原告陷於錯誤，而依指示交付
    金錢，於基隆市○○區○○街000號OK便利超商及基隆市○○區○○
    路00號統一超商等處，於109年5月24日交付70,000元現金；
    於109年6月2日交付20,000元現金；於109年6月4日交付30,0
    00元現金；於109年6月10日交付20,000元現金；於109年6月
    18日交付5,000元現金；於109年6月20日交付7,000元現金；
    於109年6月30日交付3,000元現金；於109年7月3日交付20,0
    00元現金；於109年7月21日交付4,000元現金，合計交付179
    ,000元予被告。被告收款後即藉故躲避，對原告依約交車之
    請求置之不理。為此，爰基於侵權行為損害賠償之法律關係
    ，請求被告賠償其損害。並聲明：被告應賠償原告300,000
    元。
二、被告答辯：
　　伊認為原告求償金額太高。
三、本院之判斷：　
  ㈠本件被告向原告佯稱願出售系爭車輛，並向原告收款之行為
    ，業經臺灣基隆地方檢察署檢察官提起公訴，案經本院刑事
    庭以110年度訴字第294號刑事判決判處被告刑法第339條第1
    項之詐欺取財罪，處有期徒刑5月，如易科罰金，以1千元折
    算1日在案等情，業經本院調閱本院刑事庭110年度訴字第29
    4號刑事卷宗查核屬實，自堪信為真實。
　㈡按因故意或過失，不法侵害他人之權利者，負損害賠償責任
    。民法第184條第1項前段定有明文。查被告對原告佯稱其欲
    出售系爭車輛，使原告陷入錯誤，陸續給付70,000元、20,0
    00元、30,000元、20,000元、5,000元、7,000元、3,000元
    、20,000元、4,000元予被告，被告收受上開款項後，即對
    原告依約交車之請求置之不理，致原告受有財產上損害，從
    而，原告請求被告賠償因本件侵權行為所受損害179,000元
    【計算式：70,000元＋20,000元＋30,000元＋20,000＋5,000＋7,
    000＋3,000＋20,000＋4,000元＝179,000元】，為有理由，應予
    准許。逾此範圍之請求，為無理由，應予駁回。
四、綜上，原告本於侵權行為之法律關係，請求被告給付179,00
    0元，為有理由，應予准許；逾上開範圍之請求，為無理由
    ，應予駁回。
五、本件事證已臻明確，兩造其餘攻擊防禦方法，於本判決結果
    不生影響，爰不一一論述。
六、本件係刑事附帶民事訴訟，而由本院刑事庭移送民事庭者，
    依法不需徵收裁判費，且至本院言詞辯論終結時，亦未發生
    其他訴訟費用，故無從確定訴訟費用之數額。惟本件仍應依
    民事訴訟法第79條，諭知訴訟費用依比例由兩造負擔，以備
    將來如有訴訟費用發生時，得以確定其數額，併予敘明。
七、本件原告勝訴部分乃訴訟標的金額未逾500,000元，適用簡
    易程序所為被告敗訴之判決，依民事訴訟法第389條第1項第
    3款，應依職權宣告假執行，併酌情宣告被告預供相當之擔
    保金額後，得免為假執行。
八、據上論結，本件原告之訴一部為有理由，一部為無理由，依
    民事訴訟法第436條第2項、第79條、第389條第1項第3款、
    第392條第2項，判決如主文。
中　　華　　民　　國　　111 　年　 　10 　 月　　31 　日
                  基隆簡易庭法　官　周裕暐　　　　　
以上正本係照原本作成。
對於本件判決如有不服，應於收受送達後20日內向本院提出上訴
書狀，上訴於本院合議庭，並按他造當事人之人數附具繕本。如
委任律師提起上訴者，應一併繳納上訴審裁判費。
中　　華　　民　　國　　111 　年　 　10 　 月　　31 　日
                            書記官　謝佩芸